臺灣臺南地方法院交通事件裁定    100年度交聲字第249號
移送機關    交通部公路總局嘉義區監理所臺南監理站
異議人即
受處分人    郭淵澤
上列受處分人因違反道路交通管理處罰條例案件，對於交通部公
路總局嘉義區監理所臺南監理站民國100年3月21日所為之裁決處
分（處分案號：嘉監南字第裁74-GF0000000號），聲明異議，本
院裁定如下：
    主  文
原處分撤銷。
郭淵澤不罰。
    理  由
一、原處分意旨略以：異議人即受處分人郭淵澤（下稱異議人）
    駕駛牌照號碼825-GZQ號重機車（下稱系爭車輛），於民國
    （下同）100年2月24日11時43分，在台中市○○路與崇德路
    交岔路口，因有擅自減少原規格設備（照後鏡設備不全）之
    違規行為，嗣經交通部公路總局嘉義區監理所臺南監理站（
    下稱移送機關）以其違規事證明確，依道路交通管理處罰條
    例第16條第1項第2款及違反道路交通管理事件統一裁罰基準
    表等規定，裁處新台幣900元，責令改正。
二、本件聲明異議意旨略以：異議人所有之系爭車輛僅在台南、
    高雄使用，從未到過台中，且舉發照片車牌號碼模糊不清，
    車身顏色也與異議人所有系爭車輛不符，為此聲明異議，請
    求撤銷原處分等語。
三、經查:
  (一)異議人所有之系爭車輛，於100年2月24日11時43分，在台中
    市○○路與崇德路交岔路口，因有擅自減少原規格設備（照
    後鏡設備不全）違規行為，遭警逕行製單舉發，固有台中市
    警察局100年2月24日中市警交字第GF0000000號舉發違反道
    路交通管理事件通知單1份及違規舉發照片2幀附卷可稽。
  (二)惟異議人辯稱未曾到過台中云云，本院依職權向遠傳股份有
    限公司函調異議人租用之行動電話0000000000號碼自100年2
    月24日00時00分至同日23 時59分之通聯紀錄，據該通聯紀
    錄顯示當日異議人受話地及發話地均位於台南市安南區，此
    有該公司雙向通聯資料查詢表卷附可稽，核與異議人所稱並
    無不符，足見異議人當時應不可能身處於台中市之違規地點
    ，是其辯稱100年2月24日並未到舉發違規之地點等語，應堪
    採信。
  (三)又臺中市政府警察局第五分局所提出之現場採證照片，並無
    法查知該違規車輛之車號，有該局100年4月14日中市警五分
    交字第1000011865號函檢送照片2張附卷可參（見本院卷第
    19頁）；又值勤員警雖稱：「職警員蓋世英於100年2月24日
    10時至12時擔服文心、崇德路口防制危險駕駛勤務，當日天
    氣晴朗、視線良好。於11時43分許欲攔停一部未裝設照後鏡
    、雙載之黑色重機車825-GZQ號，本人已由外側車道往內側
    車道逼近並以警笛、指揮棒示意停車受檢，駕駛人不但不停
    且加速駛入快車道逃逸，本人隨即記下車牌、顏色於勸導單
    封面，返所後查證車卑與車身顏色吻合後隨即依法告發。」
    等語（見本院卷第25頁），然本件舉發警員所記下之違規車
    輛車牌號碼，雖係其目視所得之資料，然對於高速疾駛而過
    之車牌號碼，要完全正確無誤之觀察並記憶，並非容易；且
    本件亦無其他明顯之積極證據，以利本院調查而認當日之違
    規車輛，確係異議人所有之系爭車輛，故本院尚難僅因舉發
    警員目視所記錄之車牌號碼，即貿然認定異議人有何原處分
    意旨所稱之違規行為，因此，尚難以此處罰異議人。
四、綜上所述，本件既無證據證明異議人係本件違規行為發生時
    系爭車輛之駕駛人，則移送機關對之為本件處分，於法即有
    未合。從而，異議人之異議，為有理由，自應由本院將原處
    分撤銷，並為主文第2項所示不罰之諭知。
五、據上論結，依道路交通管理處罰條例第87條第2項、道路交
    通事件處理辦法第19條前段，裁定如主文。
中    華    民    國   100    年    9     月    6     日
                     交通法庭   法  官   陳淑勤
以上正本證明與原本無異。
如不服本裁定，應於送達後5日內，向本院提出抗告狀。
                                書記官   謝竣閎
中    華    民    國   100    年    9     月    6     日